臺灣高雄地方法院民事裁定
110年度消債聲免字第46號
聲　請　人　林景生　00000000000000000000000000000000000
00000000000000000000000000000000000000000000000000
相　對　人　
即債權人　　中國信託商業銀行股份有限公司
　　　　　　　　　　000000000000000000000000000000000000
0000000000000000000000000000000000000000000000000000000
法定代理人　利明献　000000000000000000000000000000000000
0000000000000000000000000000000000000000000000000000000
代　理　人　何宣鋐　00000000000000000000000000000000000
相　對　人　
即債權人　　聯邦商業銀行股份有限公司
　　　　　　　　　　000000000000000000000000000000000000
0000000000000000000000000000000000000000000000000000000
法定代理人　林鴻聯　000000000000000000000000000000000000
0000000000000000000000000000000000000000000000000000000
　　　　　　　　　　000000000000000000000000
　　　　　　　　　　00000000000000000000000000000000000
相　對　人　
即債權人　　花旗(台灣)商業銀行股份有限公司
　　　　　　　　　　000000000000000000000000000000000000
0000000000000000000000000000000000000000000000000000000
法定代理人　莫兆鴻　000000000000000000000000000000000000
0000000000000000000000000000000000000000000000000000000
　　　　　　　　　　000000000000000000000000
　　　　　　　　　　00000000000000000000000000000000000
代　理　人　陳正欽　00000000000000000000000000000000000
相　對　人　
即債權人　　遠東國際商業銀行股份有限公司
　　　　　　　　　　00000000000000000000000000000000000
00000000000000000000000000000000000000000000000000000000
法定代理人　周添財　00000000000000000000000000000000000
00000000000000000000000000000000000000000000000000000000
　　　　　　　　　　000000000000000000000000
　　　　　　　　　　00000000000000000000000000000000000
相　對　人　
即債權人　　第一商業銀行股份有限公司
　　　　　　　　　　000000000000000000000000000000000000
法定代理人　邱月琴　000000000000000000000000000000000000
代　理　人　盧光照　00000000000000000000000000000000000
相　對　人　
即債權人　　元大商業銀行股份有限公司
　　　　　　　　　　00000000000000000000000000000000000
00000000000000000000000000000000000000000000000000000000
法定代理人　翁健　　00000000000000000000000000000000000
00000000000000000000000000000000000000000000000000000000
代　理　人　黃勝豐　00000000000000000000000000000000000
相　對　人　
即債權人　　台北富邦商業銀行股份有限公司
　　　　　　　　　　00000000000000000000000000000000000
法定代理人　程耀輝　00000000000000000000000000000000000
　　　　　　　　　　000000000000000000000000
　　　　　　　　　　000000000000000000000000000000000000
相　對　人　
即債權人　　萬榮行銷股份有限公司
　　　　　　　　　　00000000000000000000000000000000000
法定代理人　許勝發　00000000000000000000000000000000000
　　　　　　　　　　000000000000000000000000
　　　　　　　　　　000000000000000000000000000000000000
相　對　人　
即債權人　　富邦資產管理股份有限公司
　　　　　　　　　　00000000000000000000000000000000000
法定代理人　洪主民　00000000000000000000000000000000000
　　　　　　　　　　000000000000000000000000
　　　　　　　　　　000000000000000000000000000000000000
相　對　人　
即債權人　　良京實業股份有限公司
　　　　　　　　　　000000000000000000000000000000000000
0000000000000000000000000000000000000000000
法定代理人　平川秀一郎
　　　　　　　　　　000000000000000000000000000000000000
　　　　　　　　　　000000000000000000000000
　　　　　　　　　　00000000000000000000000000000000000
相　對　人　
即債權人　　新光行銷股份有限公司
　　　　　　　　　　00000000000000000000000000000000000
0000000000000000000000000000000000000000000
法定代理人　李明新　00000000000000000000000000000000000
　　　　　　　　　　000000000000000000000000
　　　　　　　　　　000000000000000000000000000000000000
相　對　人　
即債權人　　玉山商業銀行股份有限公司
　　　　　　　　　　000000000000000000000000000000000000
00000000000000000000000000000000000000000000000000000000
法定代理人　黃男州　000000000000000000000000000000000000
00000000000000000000000000000000000000000000000000000000
代　理　人　朱逸君　000000000000000000000000000000000000
相　對　人　
即債權人　　高雄市燕巢區農會
　　　　　　　　　　00000000000000000000000000000000000
法定代理人　林進錶　00000000000000000000000000000000000
　　　　　　　　　　000000000000000000000000
　　　　　　　　　　00000000000000000000000000000000000
相　對　人　
即債權人　　新加坡商艾星國際有限公司台灣分公司
　　　　　　　　　　00000000000000000000000000000000000
法定代理人　曾慧雯　00000000000000000000000000000000000
　　　　　　　　　　000000000000000000000000
　　　　　　　　　　000000000000000000000000000000000000
上列聲請人因消費者債務清理事件聲請免責，本院裁定如下：
    主  文
聲請人林景生應予免責。
    理  由
一、聲請意旨略以：聲請人前因消費者債務清理條例案件，經本
    院以109年度消債職聲免字第38號裁定聲請人依消債條例第1
    33條規定不予免責確定。依該裁定所認，聲請人於聲請清算
    前2年可處分所得數額為新臺幣（下同）435984元，扣除個
    人生活支出費用總額377256元，餘額為58728元。嗣聲請人
    努力繼續自行清償債權人合計53978元，加計清算程序中清
    償之32383元，合計還款達86361元，已逾前開餘額，且各債
    權人均已受償其應受分配額，依消債條例第141條規定，請
    求裁定免責等語。
二、按債務人因第133條之情形，受不免責之裁定確定後，繼續
    清償達該條規定之數額，且各普通債權人受償額均達其應受
    分配額時，得聲請法院裁定免責，消債條例第141條第1項定
    有明文。
三、本院之判斷
  (一)查聲請人前於108年1月31日向本院聲請前置調解，經本院
      108年度司消債調字第56號受理，於108年3月12日調解不
      成立，同日以言語聲請清算程序，本院108年度消債清字
      第51號裁定自108年7月3日下午4時起開始清算程序，復經
      本院以108年度司執消債清字第100號裁定清算程序終結確
      定，普通債權人受分配總額為32383元，而經本院於109年
      5月7日以109年度消債職聲免字第38號裁定不免責確定等
      情，經本院依職權調取前開案卷核閱屬實，此部分事實，
      應堪以認定。
  (二)本院109年度消債職聲免字第38號裁定認聲請人構成消債
      條例第133條事由而裁定不免責，並指明聲請人於聲請清
      算前2年間可處分所得總額扣除最低生活費用總額後之餘
      額為58728元，而普通債權人於清算程序中受分配總額為3
      2383元等情，有該裁定、債權表在卷可參（見院卷第5至1
      1頁）。又本院裁定不免責後，聲請人還款數額，亦有匯
      款回條聯影本、債權人陳報狀附卷可參（見院卷第14至17
      頁、第34至57頁）。基上，本院依前開證據資料，核算各
      債權人受償債權數額如附表所示，堪認聲請人清償之數額
      已達消債條例第141條第1項所定數額，自應予以免責。
　(三)至債權人主張聲請人未舉證是否係以繼續工作之收入償還
      債務，且其藉由申請消費者債務清理條例清算程序而規避
      債務清償，意圖減免債務明顯，顯非法所允許，並應查明
      是否有隱匿收入及財產等應不予免責之事由等語。惟聲請
      人於清算程序開始後因鼻咽癌治療狀況穩定，再加上配偶
      所任職之餐飲業因疫情因素收入銳減，生活壓力沉重，故
      聲請人身體狀況穩定後於109年8月中下旬回到職場工作，
      任職於房仲業，雖為無底薪獎金制，當時順利帶看成交後
      ，請託店長獎金先核發，於9月3日領取仲介獎金25000元
      當日以轉帳方式償還前於109年7月間向胞妹借款用來償還
      債權人之款項，嗣經積極帶看銷售房屋努力工作，自110
      年4月至8月有領取獎金收入103563元、50000元，此有聲
      請人胞妹林淑卿收取之匯款帳號存簿、證明書、在職證明
      書、工作名片、員工薪資印領清冊在卷可稽（院卷第63至
      69頁），而聲請人於不免責裁定確定後共償還53978元，
      數額非鉅，難認有再次負擔新債務藉以脫免舊債務之情形
      ，再者，聲請人既依消債條例第141之規定，已還款超過
      消債條例第133條所定所得餘額，則依該規定，自應予以
      免責，是以債權人之主張，尚難採認。　　
四、據上論結，聲請人之聲請為有理由，依消債條例第133條、
    第141條第1項，爰裁定如主文。
中　　華　　民　　國　 110　　年　 10 　　月　　 1　　日
              　　民事庭　　法　官　賴寶合
上為正本係照原本作成
如不服本裁定，應於裁定送達後10日內，以書狀向本院提出抗告
，並繳納抗告費新臺幣1千元
中　　華　　民　　國　 110　　年　  10 　　月　　1　　日
  　                        書記官  胡美儀